【裁判字號】    97,訴,900
【裁判日期】    970624
【裁判案由】    毒品危害防制條例
【裁判全文】
臺灣板橋地方法院刑事判決               97年度訴字第900號
公  訴  人  臺灣板橋地方法院檢察署檢察官
被      告  甲○○
                    國民
上列被告因違反毒品危害防制條例案件，經檢察官提起公訴（97
年度毒偵字第1084號），本院於準備程序進行中，被告就被訴事
實為有罪之陳述，經告知被告簡式審判程序之旨，並聽取當事人
之意見後，裁定進行簡式審判程序判決如下：
    主  文
甲○○施用第一級毒品，累犯，處有期徒刑捌月，扣案之海洛因
壹小包（驗後淨重零點壹貳貳柒公克）沒收銷燬之。
    事  實
一、甲○○於民國91年間，因施用毒品案件，經依國防部南部地
    方軍事法院裁定送觀察、勒戒後，認有繼續施用毒品傾向，
    復經同法院以91年和裁字第113 號裁定以保護管束代強制戒
    治1 年，於民國92年5 月21日交付保護管束期滿執行完畢，
    並由國防部南部地方軍事法院檢察署軍事檢察官以92年平處
    （二）字第202 號為不起訴處分確定。於同年間，因竊盜、
    搶奪案件，經本院分別以91年度簡字第378 號、92年度訴字
    第297 號判處有期徒刑3 月、有期徒刑1 年2 月確定。於92
    年間，因贓物案件，經本院以92年度重簡字第312 號判處有
    期徒刑5 月確定，上開三罪經定應執行刑為有期徒刑1 年8
    月確定。嗣於93年8 月10日縮刑期滿執行完畢。復於94年間
    ，因違反職役職責案件，經臺灣高等法院以94年度軍上字第
    59號判處有期徒刑1 年6 月確定，嗣於95年9 月11日縮刑期
    滿執行完畢，猶不知檢束慎行。其明知海洛因係87年5 月20
    日公布施行，於同年月22日生效之毒品危害防制條例第2 條
    第2 項第1 款所規定之第一級毒品，不得施用及持有，且其
    於上開觀察、勒戒、強制戒治及有期徒刑執行完畢後5 年內
    ，竟基於施用第一級毒品海洛因之犯意，於97年1 月17日為
    警採集其尿液之前26小時內某時許，在不詳地點，施用第一
    級毒品海洛因1 次。嗣於97年1 月17日19時40分許，在臺北
    縣三重市○○路227 號前為警查獲，並扣得第一級毒品海洛
    因1 小包（驗後淨重0.1227公克），復經警採集其尿液送驗
    結果，呈鴉片類之陽性反應，始悉上情。
二、案經臺北市政府警察局中正第一分局移送臺灣板橋地方法院
    檢察署檢察官偵查起訴。
    理  由
一、上揭事實，業據被告於本院審理時供承不諱，並有臺灣尖端
    先進生技醫藥股份有限公司97年1 月25日出具之濫用藥物檢
    驗報告、臺北市政府警察局中正第一分局97年元月移送毒品
    防制條例人犯尿液檢體照表、偵辦毒品危害防制條例案查獲
    毒品初步鑑驗報告書、交通部民用航空局航空醫務中心97年
    1月29日航藥鑑字第0970412號毒品鑑定書、臺灣板橋地方法
    院檢察署刑案資料查註紀錄表、全國施用毒品案件紀錄表及
    臺灣高等法院被告前案紀錄表各1 份附卷可稽。矧人體施用
    海洛因經尿液排出之時間，依施用量多寡、人體代謝功能、
    施用者之年齡及性別有所差異，惟一般而言，施用海洛因者
    在26小時內所排出之尿液均有可能被檢出因施用海洛因代謝
    後之嗎啡（鴉片類）陽性反應，此經法務部調查局證實，並
    為本院歷來審理施用海洛因案件之職務上所知悉。此外，復
    有海洛因1 小包（驗後淨重0.1227公克）扣案可佐，且該扣
    案物業經鑑定屬實等情，亦有上開臺北市政府警察局中正第
    一分局偵辦毒品危害防制條例案查獲毒品初步鑑驗報告書及
    交通部民用航空局航空醫務中心毒品鑑定書各1 份在卷可憑
    。事證明確，被告之犯行堪以認定。
二、按海洛因係毒品危害防制條例第2條第2項第1 款所規定之第
    一級毒品，不得施用及持有。核被告所為，係犯毒品危害防
    制條例第10條第1 項之施用第一級毒品罪。被告因施用第一
    級毒品海洛因而非法持有之低度行為，應為施用之高度行為
    所吸收，不另論罪。又被告曾受如事實欄所述有期徒刑之執
    行完畢，此有臺灣板橋地方法院檢察署刑案資料查註紀錄表
    、臺灣高等法院被告前案紀錄表在卷可稽，其於5 年以內故
    意再犯本件有期徒刑以上之罪，為累犯，應依刑法第47條第
    1 項規定加重其刑。爰審酌被告有上開構成累犯之前科，兼
    衡其智識程度、生活狀況，其前因施用毒品案件，經法院裁
    定送觀察、勒戒及強制戒治後，由軍事檢察官為不起訴處分
    確定後，再犯本件之罪，業如前述，被告施用第一級毒品海
    洛因，易戕害自己之身心，並活絡毒品違法交易市場，對社
    會造成重大危害，被告犯罪之動機、目的、手段、次數、所
    生之危害及犯罪後於本院審理時坦承犯行之態度等一切情狀
    ，量處如主文所示之刑，以示懲儆。
三、扣案之海洛因1小包（驗後淨重0.1227公克），係查獲之毒
    品，不問屬於犯人與否，應依毒品危害防制條例第18條第1
    項前段規定宣告沒收銷燬之。
據上論斷，應依刑事訴訟法第273條之1第1項、第299條第1 項前
段、毒品危害防制條例第10條第1項、第18條第1項前段、刑法第
11條前段、第47條第1項，判決如主文。
本案經檢察官黃佳權到庭執行職務。
中    華    民    國    97    年    6     月    24    日
                  刑事第二庭    法  官  楊千儀
上列正本證明與原本無異。
如不服本判決，應於判決送達後10日內明上訴理由，向本院提
出上訴狀（應附繕本），上訴於臺灣高等法院。
                                書記官  林美萍
中    華    民    國    97    年    6    月     24    日
附錄本案論罪科刑法條全文
毒品危害防制條例第10條
施用第一級毒品者，處6 月以上5 年以下有期徒刑。
施用第二級毒品者，處3 年以下有期徒刑。


司法院資訊處製作；財團法人民間司法改革基金會備份。
